最高法院刑事判決                              八十八年度台上字第一二五二號
    上  訴  人  甲○○
右上訴人因走私案件，不服台灣高等法院高雄分院中華民國八十七年九月二十九日第
二審更審判決（八十七年度上更(二)字第一○○號，起訴案號：台灣高雄地方法院檢察
署八十四年度偵字第一八七七六號），提起上訴，本院判決如左：
    主  文
上訴駁回。
    理  由
按刑事訴訟法第三百七十七條規定：上訴於第三審法院，非以判決違背法令為理由，
不得為之。是提起第三審上訴，應以原判決違背法令為理由，係屬法定要件。如果上
訴理由狀並未依據卷內訴訟資料，具體指摘原判決不適用何種法則或如何適用不當，
或所指摘原判決違法情事，顯與法律規定得為第三審上訴理由之違法情形，不相適合
時，均應認其上訴為違背法律上之程式，予以駁回。本件原判決撤銷第一審不當之科
刑判決，改判仍論處上訴人甲○○私運管制物品進口逾公告數額罪刑。係綜核上訴人
之部分自白、證人黃清輝、許文泰、黃文棠之證詞暨財政部基隆關稅局艙單傳真、逾
期貨物處理紀錄、民國八十三年一月十日基普緝字第一九二號函、處分書、內政部警
政署保安警察第三總隊陳報單、通報單、破案紀錄表、電話監聽紀錄等證據為論據，
認定上訴人係丞睿貿易有限公司之負責人，於八十二年六月間，提供貨櫃一只，以進
口辣椒乾名義，夾藏屬管制進口之大陸香菇二百三十三包，重二千三百三十三公斤，
完稅價格新台幣（下同）四十一萬零八十元，委由萬海船務公司所屬長春號商船自香
港於同年十一月一日運抵基隆港，同月九日（原判決誤載為八十五年）為警查獲之事
實，已詳其所憑之證據及認定之理由。而以上訴人所提出渠與香港偉信貿易公司之
傳真資料、信函及萬海航運公司運送百合、粽葉提單、報單各資料，或為私人信函，
無原本可供審酌或與本案待證事項無關，均難採為上訴人有利之證明，且粽葉與香菇
之裝櫃方式不同，何況本案係以香菇夾藏在辣椒乾內走私進口。是上訴人所辯：伊是
進口粽葉非辣椒乾，係香港方面裝錯貨櫃云云，無非卸責飾詞，無足採信，亦於理由
內逐一指駁。復說明上訴人走私進口之大陸香菇其完稅價格已逾十萬元，核犯懲治走
私條例第二條第一項之罪等情綦詳。所為論斷，俱有卷內證據資料足憑，從形式上觀
察，原判決並無違背法令之情形存在。查關稅法規定之報關，乃進出口貨物之納稅義
務人向海關申報關稅之程序，而懲治走私條例第二條第一項規定之私運管制物品進口
罪，係指未經許可，擅自將行政院公告數額之管制物品自他國或大陸地區、公海等地
，私運進入我國領域而言，一經進入我國領域，其犯罪即告完成，並不以報關為必要
，亦即報關並非該罪之構成要件。上訴人走私大陸香菇進口，已由長春號商船運抵基
隆港，存放在環球貨櫃場，雖未向基隆關稅局報關，其犯罪已屬完成，原判決事實誤
載上訴人已委由報關人員報關，仍於判決主旨無生影響，究不能據為提起第三審上訴
之適法理由。又本件私運管制進口逾公告數額之物品為大陸香菇，與夾藏香菇之辣椒
乾是否准許進口或貨櫃所有人為誰﹖均無關涉。上訴人辯稱：大陸辣椒乾不准進口，
伊不可能以辣椒乾申請進口或貨櫃為萬海船務公司所有云云，縱或屬實，仍無以解免
其私運管制物品進口逾公告數額之罪責。上訴意旨置原判決上開明確論斷於不顧，對
原審採證、認事及證據證明力之審判職權行使，任憑己見，漫指原判決違法。然其所
指摘者均為單純事實上之爭辯，要非適法之第三審上訴理由。是上訴意旨所指摘原判
決違法情事，顯與法律規定得為第三審上訴理由之違法情形，不相適合。揆諸首開說
明，其上訴為違背法律上之程式，應予駁回。
據上論結，應依刑事訴訟法第三百九十五條前段，判決如主文。
中      華      民      國    八十八    年      三      月     十八     日
                              最高法院刑事第七庭
                                  審判長法官  紀  俊  乾
                                        法官  楊  商  江
                                        法官  黃  正  興
                                        法官  林  永  茂
                                        法官  陳  宗  鎮
      右正本證明與原本無異
                                              書  記  官
中      華      民      國    八十八    年      三      月    二十三    日
